【裁判字號】    99,抗,1543
【裁判日期】    991231
【裁判案由】    聲請定其應執行刑
【裁判全文】
臺灣高等法院刑事裁定                  99年度抗字第1543號
抗  告  人
即  受刑人  劉時銓
上列抗告人因檢察官聲請定應執行刑案件，不服臺灣桃園地方法
院99年度聲字第4175號，中華民國99年10月29日所為定應執行刑
裁定（99年度執聲字第2587號），提起抗告，本院裁定如下：
    主  文
抗告駁回。
    理  由
一、抗告意旨略以：原審98年度聲字第4174號裁定定應執行有期
    徒刑9 月確定，業於99年4 月4 日縮短刑期執行完畢出監，
    刑期既已執行完畢，為何又要執行有期徒刑壹年，為此提起
    抗告，請求撤銷原裁定，更為適當之裁定云云。
二、按裁判確定前犯數罪者，併合處罰之；又數罪併罰，有二裁
    判以上者，依刑法第51條之規定，定其應執行之刑，刑法第
    50條、第53條分別定有明文。被告犯應併合處罰之數罪，經
    法院以判決或裁定定其數罪之應執行刑確定者，該數罪是否
    執行完畢，均係以所定之應執行刑全部執行完畢為斷；其在
    定應執行刑之前已先執行之有期徒刑之罪，因嗣後與他罪合
    併定應執行刑，而由檢察官換發執行指揮書執行應執行刑，
    是其前已執行之有期徒刑部分，僅應予扣除，該罪宣告之刑
    不能認為已執行完畢；亦即若僅數罪中之一罪所宣告之刑執
    行完畢，而數罪合併所定應執行之刑尚未執行完畢，應認為
    執行未完畢（最高法院93年度台非字第298 號裁定、78年度
    第2 次刑事庭會議決議意旨參照）。是以，數罪依法應定應
    執行之刑者，應由犯罪事實最後判決之法院檢察官聲請該法
    院裁定之，不能因數罪之一罪所科之刑，業經執行完畢，即
    認不得聲請定應執行之刑。至已執行部分，自不能重複執行
    ，應由檢察官於指揮執行時扣除之，此與定應執行刑之裁定
    當否無涉。
三、經查：抗告人即受刑人劉時銓所犯原裁定附表（下稱附表）
    編號1至4之罪所處之刑部分，業經執行完畢等情（執行案號
    ：臺灣桃園地方法院檢察署97年度執字第4753號及98年執字
    第6786號），固有本院被告前案紀錄表在卷可按。惟抗告人
    所犯附表編號5至11所示7罪，與附表編號1至4所示之罪，均
    係裁判確定前所犯，合於刑法第50條之規定，應併合處罰，
    法院並無裁量併罰與否之權限。其中附表編號5 至11所示之
    罪所處之刑，既尚未執行完畢，依上開說明，附表編號1至4
    之罪所處之刑仍不得謂已執行完畢。至附表編號1至4之罪所
    處拘役部分，既已執行，自不能重複執行，檢察官日後指揮
    執行時應行扣除之，難認原裁定對抗告人不利。原裁定就抗
    告人所犯附表編號1至11罪，定應執行刑為拘役120日，並諭
    知易科罰金之折算標準，並無不合。抗告意旨猶執前詞，指
    摘原裁定不當，為無理由，應予駁回。至抗告意旨另指稱抗
    告人已執行應執行之有期徒刑9 月，及經裁定應執行有期徒
    刑1 年乙節，係有關應執行之有期徒刑，核與原裁定乃針對
    應執行之拘役無關，本院無從審究，併予指明。
四、據上論斷，應依刑事訴訟法第412 條，裁定如主文。
中    華    民    國    99    年    12    月    31    日
              刑事第二十四庭審判長法  官  李錦樑
                                  法  官  陳恒寬
                                  法  官  張惠立
以上正本證明與原本無異。
不得再抗告。
                                  書記官  陳珮茹
中    華    民    國    99    年    12    月    31    日

司法院資訊處製作；財團法人民間司法改革基金會備份。
